# GISLAINE

# **OLIVEIRA**



#### ATENDIMENTO AO PÚBLICO

- Gislaine Henrique De Oliveira Solteira
- 14/05/1990
- Rua Rosa Dos Ventos, esquina com a Vale Dourado, Nº 1179, Casa 04, Bairro Rota Do Sol
- +55 66 99916-6436 +55 66 98420-4811
- +55 66 99916-6436
- gislainepablo9@gmail.co m

#### Resumo

Sou professora e trabalho na rede Estadual por contrato a três anos, sendo que é o segundo ano na mesma escola. Sou muito pontual e cumpro sempre todas as minhas responsabilidades dentro dos prazos estabelecidos. Desempenho minhas atividades com muito gosto, e está em contato com meus alunos e muito bom.

## **Experiência Profissional**

E.E. Ignacio Shevinski - Professora De Geografia - 02/2022 - Atual.

Estou atuando no momento.

E.E Ignacio Shevinsk - Professora De História - 02/2021 - 12/2021.

Trabalhei com aulas online até agosto quando começamos presencial.

E.E Arlete Maria Cappellari - Professora De História - 08/2020 - 12/2020.

Atuei lecionando e desenvolvendo atividades em sala.

### Formação Acadêmica

#### Pedagogia

Unicesumar - 2021 - 2022.

#### Psicopedagogia

Faveni - 2021 - 2021.

#### Metodologia De História

Uniasselvi - 2020 - 2020.

#### Licenciatura Plena Em História

Uniasselvi - 2012 - 2019.

# Informações Adicionais

Tenho disponibilidade pra trabalhar a noite